【裁判字號】    97,交簡上,29
【裁判日期】    970430
【裁判案由】    公共危險
【裁判全文】
臺灣士林地方法院刑事判決            97年度交簡上字第29號
上  訴  人  臺灣士林地方法院檢察署檢察官
被      告  甲○○
上列上訴人因被告犯公共危險案件，不服本院刑事庭民國97年1
月11日97年度交簡字第8 號第一審刑事簡易判決（偵查案號：臺
灣士林地方法院檢察署96年度偵字第9451號），提起上訴，本院
管轄第二審之合議庭判決如下：
    主  文
上訴駁回。
    事實及理由
一、本案經本院審理結果，認第一審判決被告犯刑法第185 條之
    3 之服用酒類，不能安全駕駛動力交通工具而駕駛罪，處罰
    金新臺幣5 萬元，並諭知如易服勞役，以新臺幣（下同）1
    千元折算1 日，其認事、用法及量刑均無不當，應予維持，
    引用第一審判決書記載之犯罪事實、證據及理由（如附件判
    決書）。
二、檢察官上訴意旨略以：被告於案發時之刑法第185 條之3 規
    定係屬刑事罰，其情節較道路交通管理處罰條例第35條第1
    項第1 款規定之行政罰為重，而本件被告酒後騎乘機車，經
    測得呼氣酒精濃度值高達每公升1.07毫克。依上揭道路交通
    管理處罰條例及臺北市政府警察局違反道路交通管理事件統
    一裁罰基準表之規定，最低應繳納4 萬9,500 元之罰鍰，逾
    期繳納尚可科處5 萬7 千元之罰鍰，是本件之行政罰較本件
    被告為法院所判處刑罰為重，況依行政罰法第26條第1項 規
    定：「一行為同時觸犯刑事法律及違反行政法上義務規定者
    ，依刑事法律處罰之」，是本件被告經刑事判決後，即無須
    再繳納罰鍰，若依本件原審判決科處被告罰金5 萬元，則被
    告至多僅需繳納7 千元之易科金額，顯與罪刑相當原則失衡
    ，量刑顯然過輕，非徒無法遏止犯行，亦不符社會期待常情
    ，爰請求依法撤銷原判決，另為適法之判決，並加重原審量
    刑刑度云云。惟按量刑之輕重及緩刑之宣告，係事實審法院
    得依職權自由裁量之事項，茍已斟酌刑法第57條各款所列情
    狀而未逾越法定刑度，則不得遽指為違法；又刑罰之量定屬
    法院自由裁量之職權行使，但仍應審酌刑法第57條所列各款
    事由及一切情狀，為酌量輕重之標準，並非漫無限制，在同
    一犯罪事實與情節，如別無其他加重或減輕之原因，下級法
    院量定之刑，亦無過重或失輕之不當情形，則上級法院對於
    下級法院之職權行使，原則上應予尊重（最高法院72年度臺
    上字第6696號判例、85年度臺上字第2446號判決意旨參照）
    。由上可知法律固賦予法官自由裁量權，但此項裁量權之行
    使，並非得以任意或自由為之，仍應受一般法律原則之拘束
    ，必須符合法律授權之目的，並受法律秩序之理念、法律感
    情及慣例所規範，法官量刑權雖係受法律拘受之裁量原則，
    但其內涵仍將因各法官之理念、價值觀、法學教育背景之不
    同而異，是以自由裁量之界限仍難有客觀之解答，端賴法官
    於個案審判時，依個案事由加以審酌，若無裁量濫用情事，
    難謂有不當之處。經查：被告行為後，刑法第185 條之3 不
    能安全駕駛動力交通工具罪於民國97年1 月2 日修正公布，
    修正後刑法第185 條之3 之法定刑為「1 年以下有期徒刑、
    拘役或科或併科15萬元以下罰金」，與修正前該罪之法定刑
    「1 年以下有期徒刑、拘役或3 萬元（依刑法施行法第1 條
    之1 第1 項、第2 項但書，提高為新臺幣9 萬元）以下罰金
    」相較，修正後刑法第185 條之3 之法定刑度顯較修正前為
    重，依刑法第2 條第1 項前段規定，自應適用較有利於被告
    之修正前刑法第185 條之3 規定，而原審就其本次犯行，量
    處罰金新臺幣5 萬元並諭知易服勞役之折算標準，並未逾越
    上開法律規定之範圍，亦無濫用權限之情事，尚難謂有何違
    法可言，且本件被告就刑法第185 條之3 公共危險罪係屬初
    犯，此有臺灣高等法院被告前案紀錄表在卷可考，參以被告
    酒後經測試之酒精濃度，於警詢及本院審理時均坦承犯行，
    犯後態度尚稱良好等一切情狀，原審判處上開刑罰，也足收
    懲儆之效，所為量刑並無違法不當，亦未輕縱。至道路交通
    管理處罰條例第35條第1 項規定，乃行政罰之規定，核與刑
    罰之性質、作用及法律效果迥異，要難相互比擬，況本案原
    審量刑也未低於上訴意旨所稱道路交通管理處罰條例與臺北
    市政府警察局違反道路交通管理事件統一裁罰基準表訂定之
    最低應繳納罰鍰標準。綜上，檢察官上訴意旨指摘原審量刑
    過輕，為無理由，自應將其上訴駁回。
據上論斷，應依刑事訴訟法第455 條之1 第1 項、第3 項、第36
8 條、第373 條，判決如主文。
本案經檢察官白忠志到庭執行職務。
中    華    民    國    97    年    4     月    30    日
                  刑事第三庭審判長法  官  杜惠錦
                                  法  官  江翠萍
                                  法  官  梁哲瑋
以上正本證明與原本無異。
本件不得上訴。
                            書記官  陳玉瓊
中    華    民    國    97    年    5     月    2     日


司法院資訊處製作；財團法人民間司法改革基金會備份。
